臺灣嘉義地方法院刑事判決　　　　　　　 96年度易字第619號
公　訴　人　臺灣嘉義地方法院檢察署檢察官
被　　　告　丁○○
上列被告因竊盜案件，經檢察官提起公訴（96年度偵字第7014、
7205、7208號），被告於本院行準備程序時就犯罪事實為有罪之
陳述，經本院合議庭裁定適用簡式審判程序，判決如下：
    主  文
丁○○犯如附表所示之罪，各處如附表所示之刑，應執行有期徒
刑貳年。扣案螺絲起子貳支、鑰匙貳支，均沒收。
    事  實
一、丁○○前曾犯竊盜罪，經法院判處有期徒刑一年六月確定，
    於民國九十六年八月十二日執行完畢，仍不知悔改，竟各基
    於為自己不法所有之意圖，各於附表所示時、地竊取附表所
    示財物得手或未得手（被害人、行竊手段、結果如附表所示
    ）。
二、嗣經警於九十六年九月二日凌晨一時四十五分許，在嘉義市
    北興國中內為警當場查獲（即附表編號２部分），扣得UQB
    －368號機車（已發還被害人）及其所有供竊盜所用之機車
    鑰匙二支（起訴書誤載為一支）；及於九十六年九月六日凌
    晨一時三十分許，在上開欣欣超市前，經警當場查獲（即附
    表編號３部分），扣得其所有供竊盜所用之（短）螺絲起子
    一支；及於九十六年九月十三日上午六時三十分許，在上開
    便利商店夾娃娃機前，經警當場查獲（即附表編號４、５部
    分），扣得竊得之新台幣（下同）一百六十元、H22－529號
    重型機車及鑰匙二支（以上均已發還被害人）、及其所有供
    竊盜所用之（長）螺絲起子一支，始悉上情。
三、案經嘉義市警察局第二分局及嘉義縣警察局水上分局報告臺
    灣嘉義地方法院檢察署檢察官偵查起訴。
    理  由
一、本件係經被告丁○○於本院準備程序時當庭表示認罪，而以
    簡式審判程序審理，此有本院九十六年十月四日準備程序筆
    錄及同日審判筆錄各一份附卷足憑，則依據刑事訴訟法第二
    百七十三條之二、同法第一百五十九條第二項之規定，不適
    用傳聞法則有關限制證據能力之相關規定，合先敘明。
二、上揭事實，業據被告自白不諱，並經各如附表所示被害人於
    警詢時指訴綦詳，並有各如附表所示證據存卷足憑，此外，
    另有鑰匙二支、螺絲起子二把扣案可證，綜上事證，被告自
    白確與事實相符，要屬無疑；本案事證明確，被告附表所示
    犯行，應堪認定。
三、按刑法第三百二十一條第一項第三款之攜帶兇器竊盜罪，係
    以行為人攜帶兇器竊盜為加重條件，此所謂兇器，其種類並
    無限制，凡客觀上足對人之生命、身體、安全構成威脅，具
    有危險性之兇器均屬之，且只須行竊時攜帶此種具有危險性
    之兇器為已足，並不以攜帶之初有行兇之意圖為必要，最高
    法院七十九年度臺上字第五二五三號判例意旨可資參照。查
    被告於附表編號3、5時、地，行竊時所持之螺絲起子二把（
    短、長各一把），均係被告所有、攜往該處竊盜，經其供述
    在卷，經本院當庭勘驗結果：扣案螺絲起子有長、短二支，
    長螺絲起子約二十一公分，末端尖銳，塑膠把柄，螺絲起子
    本身為鐵製，另短螺絲起子約十三公分，一端為「一字」，
    另一端為「十字」均尖銳，為鐵製，有勘驗筆錄存卷足參（
    本院卷第37頁），在客觀上均足認對人之生命、身體、安全
    構成威脅，而均為具危險性之兇器，殆無疑義。核被告附表
    所為，各係犯如附表所示之罪，其中附表編號２、３之加重
    竊盜罪，被告著手竊盜行為之實施而不遂，其犯罪尚屬未遂
    ，爰依刑法第二十五條第二項規定，按既遂犯之刑減輕之；
    被告所犯上開各罪間，犯意各別，應予分論併罰。被告前曾
    犯竊盜罪，經法院判處有期徒刑一年六月確定，於九十六年
    八月十二日執行完畢，有臺灣嘉義地方法院檢察署刑案資料
    查註紀錄表及臺灣高等法院被告前案紀錄表各一份附卷可參
    （按：被告曾更改身分證統一編號，前案註記於以更改前身
    分證統一編號：Ｚ000000000號查詢之前案紀錄表），其於有
    期徒刑執行完畢五年以內，故意再犯本案為有期徒刑以上之
    附表各罪，均為累犯，應各依刑法第四十七條第一項規定，
    加重其刑，附表編號２、３部分，並先加後減之。爰審酌被
    告曾屢犯竊盜之前案紀錄（有臺灣嘉義地方法院檢察署刑案
    資料查註紀錄表及臺灣高等法院被告前案紀錄表各一份附卷
    可按），素行非佳，因缺錢花用率意行竊之動機及目的、徒
    手及持兇器竊盜之手段、所竊取財物之價值及損害非鉅（其
    中機車、現金已發還被害人），其為國小畢業之智識程度，
    自幼父母離異、未婚無子女之生活狀況，及未與被害人達成
    和解，犯後均坦承犯行、態度尚佳等一切情狀，量處如主文
    所示之刑，並定其應執行刑，以資懲儆。
四、扣案機車鑰匙二支（起訴書誤載為一支），為其所有供犯附
    表編號１犯行所用之物；扣案（短）螺絲起子一支，為其所
    有供犯附表編號３犯行所用之物；扣案（長）螺絲起子一支
    ，為其所有供犯附表編號５犯行所用之物，為其陳明在卷可
    按（見本院審判筆錄），爰各依刑法第三十八條第一項第二
    款併予宣告沒收。
據上論斷，應依刑事訴訟法第二百七十三條之一第一項、第二百
九十九條第一項前段，刑法第三百二十條第一項、第三百二十一
條第一項第二款、第三款、第二項、第二十五條第二項、第四十
七條第一項、第五十一條第五款、第三十八條第一項第二款，刑
法施行法第一條之一第一項、第二項前段，判決如主文。
本案經檢察官蔡彥守到庭執行職務
中　　華　　民　　國　　96　　年　　10　　月　　11　　日
                  刑事第一庭    法　官　蔡廷宜
以上正本證明與原本無異。
如不服本判決，應於判決送達後十日內向本院提出上訴狀（應附
繕本）。告訴人或被害人如對於本判決不服者，應具備理由請求
檢察官上訴，上訴書狀依法應敘述具體理由，如未敘述具體上訴
理由者，應於上訴期間屆滿後二十日內補提理由書於本院，其上
訴期間之計算係以檢察官收受判決正本之日期為準。
中　　華　　民　　國　　96　　年　　10　　月　　11　　日
　　　                       　書記官　蕭琪男
附錄論罪法條全文：
中華民國刑法第320條第1項
（普通竊盜罪）
意圖為自己或第三人不法之所有，而竊取他人之動產者，為竊盜
 罪，處5年以下有期徒刑、拘役或5百元以下罰金。
中華民國刑法第321條
（加重竊盜罪）
犯竊盜罪而有左列情形之一者，處6月以上、5年以下有期徒刑：
一  於夜間侵入住宅或有人居住之建築物、船艦或隱匿其內而犯之
    者。
二  毀越門扇、牆垣或其他安全設備而犯之者。
三  攜帶兇器而犯之者。
四  結夥三人以上而犯之者。
五  乘火災、水災或其他災害之際而犯之者。
六  在車站或埠頭而犯之者。
前項之未遂犯罰之。
附表
┌──┬────┬────┬───┬─────┬────┬─────────┬──────┐
│編號│時間/地 │所得財物│被害人│行竊手段及│所犯法條│  證          據  │  判決主文  │
│    │點　　  │        │      │結果      │        │                  │            │
├──┼────┼────┼───┼─────┼────┼─────────┼──────┤
│ 1　│96.09.02│光陽牌（│乙○○│以其自備之│刑法第32│被害人乙○○於警詢│犯竊盜罪，累│
│（96│0時30分 │引擎號碼│　　  │機車鑰匙啟│0條第1項│之指述、被告丁○○│犯，處有期徒│
│年度│許，嘉義│SC10AD- │      │動UQB-368 │。　　  │於警詢、偵查中及審│刑伍月。扣案│
│偵字│縣水上鄉│127783）│      │號輕型機車│    　  │判中之自白、扣押筆│鑰匙貳支，沒│
│第70│民生村立│車牌號碼│      │。　      │        │錄、扣押物品目錄表│收。        │
│14  │業街3巷 │UQB-368 │      │          │        │、被害報告單、車籍│　　　　　  │
│號）│28號前。│號輕型機│      │          │        │資料查詢、贓物認領│      　　　│
│    │        │車一部。│      │          │        │保管單、現場照片一│      　　　│
│    │        │        │      │          │        │幀。扣案鑰匙二支。│            │
├──┼────┼────┼───┼─────┼────┼─────────┼──────┤
│ 2　│96.09.02│無　    │北興國│攀越校園圍│刑法第32│被害人陳丁煌於警詢│踰越圍牆竊盜│
│（96│1時45分 │        │中代表│牆進入校園│1條第1項│之指述、被告丁○○│，未遂，累犯│
│年度│許，嘉義│        │人    │。        │第2款、 │於警詢、偵查中及審│，處有期徒刑│
│偵字│市東區忠│        │陳丁煌│　　　　  │第2項。 │判中之自白、現場照│肆月。      │
│第70│孝路394 │        │　　  │　        │　　　　│片三幀。          │　　　　　　│
│14  │號北興國│        │　　　│        　│　　　　│             　　 │　　　　　　│
├──┼────┼────┼───┼─────┼────┼─────────┼──────┤
│ 3　│96.09.06│無      │丙○○│持客觀上足│刑法第32│被害人丙○○於警詢│攜帶兇器竊盜│
│（96│1時30分 │        │　　　│為兇器之螺│1條第1項│之指述、被告丁○○│，未遂，累犯│
│年度│許，嘉義│        │　　　│絲起子，徒│第3款、 │於警詢、偵查中及審│，處有期徒刑│
│偵字│縣水上鄉│        │　　　│手將未上鎖│第2項。 │判中之自白、扣押書│肆月。扣案（│
│第  │寬士村26│        │      │之鐵捲門往│        │、扣押物品清單、現│短）螺絲起子│
│7205│號      │        │      │上推開。  │        │場照片四幀、扣案（│壹支，沒收。│
│號）│        │        │      │          │        │短）螺絲起子一支。│            │
├──┼────┼────┼───┼─────┼────┼─────────┼──────┤
│ 4　│96.09.13│三陽牌（│戊○○│以放置於該│刑法第32│被害人戊○○於警詢│犯竊盜罪，累│
│（96│6時許， │引擎號碼│　　　│機車置物籃│0條第1項│之指述、被告丁○○│犯，處有期徒│
│年度│嘉義市西│KK284497│　　　│內，被害人│。      │於警詢、偵查中及審│刑伍月。　  │
│偵字│區○○路│）車牌號│　　　│所有之鑰匙│        │判中之自白、扣押筆│　          │
│第  │249號前 │碼H22-52│　    │2支啟動機 │        │錄、扣押物品目錄表│　          │
│7208│。　　　│9號重型 │      │車。　　　│        │、被害報告單、贓物│　          │
│號）│　      │機車一部│      │          │        │認領保管單、車籍資│　　　　　　│
│　　│        │。      │      │          │        │料查詢、照片一幀。│　　　　　　│
├──┼────┼────┼───┼─────┼────┼─────────┼──────┤
│ 5　│96.09.13│新臺幣  │甲○○│以客觀上足│刑法第32│被害人甲○○於警詢│攜帶兇器竊盜│
│（96│6時30分 │160元   │　　　│為兇器之螺│1條第1項│之指述、被告丁○○│，累犯，處有│
│年度│許，嘉義│        │　　　│絲起子破壞│第3款。 │於警詢、偵查中及審│期徒刑柒月。│
│偵字│市仁義里│        │　　　│店前娃娃機│        │判中之自白、扣押筆│扣案之（長）│
│第  │6鄰嘉北 │        │　　　│後，竊取左│        │錄、扣押物品目錄表│螺絲起子壹支│
│7208│街99號便│        │      │列財物。  │        │、被害報告單、贓物│，沒收。    │
│號）│利商店前│        │      │          │        │認領保管單、現場照│　          │
│    │        │        │      │          │        │片二幀、扣案（長）│　　　　　　│
│    │        │        │      │          │        │螺絲起子一支。　　│　　　　　　│
└──┴────┴────┴───┴─────┴────┴─────────┴──────┘
